臺灣高雄地方法院刑事判決　　　　　　　　　　　　九十一年度訴字第一七一六號
　　公　訴　人　臺灣高雄地方法院檢察署檢察官
　　被　　　告　甲○○
右列被告因違反毒品危害防制條例案件，經檢察官提起公訴（九十一年度毒偵字第一
四二三號），本院判決如左：
    主  文
甲○○連續施用第一級毒品，處有期徒刑壹年。
    事  實
一、章春男曾於民國八十五年間因違反麻醉藥品管理條例案件，經本院判處有期徒刑
    四月，如易科罰金，以三佰元折算壹日確定，甫於八十五年八月二十六日易科罰
    金執行完畢（未構成累犯）。又於八十八年間，因施用毒品案件，經二次裁定送
    觀察、勒戒後，認無繼續施用毒品之傾向，而由臺灣高雄地方法院檢察署檢察官
    及台灣台南地方法院檢察署檢察官分別於八十八年三月十二日、八十八年八月三
    十一日，以該署八十八年度偵字第五九四四號及八十八年度偵字第九五八三號，
    為不起訴處分確定後，再因施用毒品案件，經觀察勒戒後，認有繼續施用毒品之
    傾向，先送強制戒治，並由臺灣高雄地方法院檢察署檢察官提起公訴，嗣於九十
    年八月二十八日，經本院以九十年度訴字第一六七五號判處有期徒刑一年四月確
    定（目前執行中，未構成累犯）。詎仍不知悔改，復自前開判決確定後，即九十
    年八月二十九日起至同年十二月五日十九時三十分許回溯二十四小時止內之某時
    止，在其位於高雄縣茄萣鄉○○路二巷六六弄三二號住處，連續施用第一級毒品
    海洛因多次。嗣於九十年十二月五日十八時許，在上址為警查獲，經採尿送驗始
    查知上情。
二、案經高雄縣警察局湖內分局報告台灣高雄地方法院檢察署檢察官偵查起訴。
    理  由
一、本件訊據被告對右揭時、地施用第一級毒品海洛因之犯行坦承不諱，且將被告於
    九十年十二月五日十八時許，為警查獲時所採集之尿液，送高雄縣政府衛生局檢
    驗之結果，係呈嗎啡陽性反應，有該局九十年十二月十七日九十煙檢字第一九八
    四號煙毒尿液檢驗成績書一紙在卷可稽。被告自白犯罪與事實相符，其有於前揭
    時間施用第一級毒品之犯行，洵堪認定。
二、又被告曾因施用毒品案件，經依本院以八十八年度毒聲字第一五四六號、及台灣
    台南地方法院以八十八年度毒聲字第二三○六裁定送觀察、勒戒後，認無繼續施
    用毒品之傾向，而由臺灣高雄地方法院檢察署檢察官及台灣台南地方法院檢察署
    檢察官分別於八十八年三月十二日以八十八年度偵字第五九四四號、八十八年八
    月三十一日以八十八年度偵字第九五八三號為不起訴處分確定。復再度因施用毒
    品案件，經本院裁定送強制戒治，並由臺灣高雄地方法院檢察署檢察官提起公訴
    ，嗣於九十年八月二十八日，經本院以九十年度訴字第一六七五號判處有期徒刑
    一年四月確定乙節，有上開不起訴處分書、刑事判決書及台灣高等法院被告全國
    前案紀案表、臺灣高雄地方法院檢察署刑案資料查註紀錄表各一份在卷可稽。被
    告於前開判決確定後，再犯施用毒品之罪，其四犯施用毒品犯行，事證明確，應
    依法論科。
三、按犯毒品危害防制條例第十條之施用毒品罪者，檢察官應先將被告送勒戒處所觀
    察、勒戒，經觀察、勒戒後，無繼續施用傾向者，應由檢察官為不起訴之處分。
    依前項規定為不起訴處分後，再犯判刑後五年內三犯以上同條例第十條之罪者，
    不適用前項之規定（即仍應依法追訴其施用毒品之罪刑），毒品危害防制條例第
    二十條第二項、第三項，第二十三條定有明文。是被告曾因施用毒品案件，經兩
    度依首揭條文裁定送觀察、勒戒後，認無繼續施用毒品傾向，由檢察官為不起訴
    處分確定；嗣後於五年內再犯施用毒品之罪，經檢察官提起公訴，並由法院判處
    有期徒刑一年四月確定。其於再犯判刑後五年內四犯施用第一級毒品行為，核其
    所為，係犯毒品危害防制條例第十條第一項之罪。其持有毒品之低度行為，為施
    用毒品之高度行為所吸收，不另論罪。又被告先後多次施用第一級毒品之行為，
    時間緊接，所犯罪名相同，顯係基於概括犯意為之，為連續犯，應依刑法第五十
    六條之規定論以一罪，並加重其刑。爰審酌被告施用毒品性質上乃屬對自我身心
    健康之自戕行為，其行為本身對社會所造成之損害並非直接、巨大，以及其犯罪
    動機、目的、手段、所生危害，及有多次施用毒品之前科，仍不知警愓等一切情
    狀，分別量處如主文所示之刑。
四、另被告自承其施用第一級毒品之時間，係自九十年五月間某日起至同年十二月五
    日止（見本院九十一年六月二十五日筆錄）。惟查，被告前揭三犯施用第一級毒
    品之犯行，業於九十年八月二十八日經本院以九十年度訴字第一六七五號判決有
    期徒刑一年四月確定在案，此有判決書一紙可稽。而被告該次施用第一級毒品之
    犯罪時間，係自八十九年六月間起至同年九月五日止，與本件被告自九十年五月
    間某日起至同年八月二十八日，前案判決確定日止之施用第一級毒品之犯行，其
    時間緊接，手法相同，且觸犯構成要件相同之罪，顯係基於概括犯意為之，自具
    有連續犯之裁判上一罪之關係，應為前案確定判決效力所及。從而被告自九十年
    五月間某日起至同年八月二十八日止之施用第一級毒品之犯行，自非本件起訴效
    力所及，本院不得併予裁判，併此敘明。
五、又公訴人就被告自九十年八月二十九日起至同年九月間某日止，施用第一級毒品
    之犯行，雖未起訴，惟與本件業經起訴之施用第一級毒品犯行間，其時間緊接，
    所犯罪名相同，顯係基於概括犯意為之，既具有連續犯之裁判上一罪之關係，自
    為起訴效力所及，本院自當併予裁判，亦附此敘明。
據上論斷，應依刑事訴訟法第二百九十九條第一項前段，毒品危害防制條例第十條第
一項，刑法第十一條前段、第五十六條，判決如主文。
中      華      民      國      九十一      年      八    月     九     日
                                臺灣高雄地方法院刑事第二庭
                                    審判長法  官  宋明中
                                          法  官  卓立婷
                                          法  官  高英賓
右正本證明與原本無異。
如不服本裁定，應於裁定送達後五日內，向本院提出抗告狀。
                                          書記官  林雯琪
中      華      民      國      九十一      年      八    月     九     日
附錄論罪科刑法條：
毒品危害防制條例第十條
施用第一級毒品者，處六月以上五年以下有期徒刑。
施用第二級毒品者，處三年以下有期徒刑。
